Inventaris van het archief van het Ministerie van Financiën: Afdelingen Generaal Secretariaat, Generale Thesaurie en 's-Rijks Uitgaven, 1813-1830
Nationaal Archief, Den Haag
- "A"-serie; Stukken afkomstig van: Algemeen Secretariaat; Algemeen Thesaurie; 's Rijks Uitgaven (R.U.)
  - Domeinen. Stukken betreffende het onderhoud van de toren te Holwierde. (Bij K.B. van 19 Maart 1832, no. 70, werd bepaald, dat de toren te Holwierda, gemeente Bierum, in het vervolg voor rekening van het Departement van Marine zou worden onderhouden), Domeinen van de Kroon.; Domeinen van de Koning, onder Bentheim gelegen.; Nassause Domeinen.; Domeinen (Personeel). Besluiten en resolutiën betreffende het college van president, raden en rekenmeesters der domeinen en de daarbij gefungeerd hebbende ambtenaren en bedienden. (De Rekenkamer der Domeinen heeft bestaan van 1 Mei 1814 - 30 April 1821.); 1819 October - 1832 Maart; 1822 October - 1831 April; 1814 Januari 16, 1829 Maart 29; 1826 December 5; 1818 October - 1827 Juni; 31
  - Eeredienst en Kerkelijke Zaken der Hervormden., Eeredienst en Kerkelijke Zaken der Rooms-Katholieken.; Financiële administratie. (o.a. Algemene verordeningen, correspondentie betreffende de Staatsbegroting van uitgaven).; Financiën (Minister van).; Financiën ('-Rijks).; Fonds (Weduwen- en Wezen).; Fondsen. Briefwisseling over de onder het Departement van Financiën bestaande fondsen tot instandhouding en bestrijding der kosten op het Grootboek der Nationale Schuld vallende en van het fonds spruitende uit de afgifte van attestatiën de vita voor gepensionneerden.; Gebouwen.; Gebouwen. ('-Lands). Besluiten en beschikkingen, betreffende het beheer van en het toezicht op 's-Lands gebouwen en de verzekering daarvan tegen brandschade.; Gebouwen. ('-Lands). Stukken betreffende de huur en de inrichting van het gebouw te Brussel, bestemd voor de Minister van Financiën en zijn bureaux en over de regeling van het toezicht daarop.; Gebouwen (Schoonhouden). Stukken betreffende de gratificatiën aan W.G. van Nieuwenhoven verleend en betreffende de door hem, J.H. Sijfers en A. Dubois ingediende verzoeken tot inrichting van een Rijksdienst voor het schoonhouden van de schoorstenen in bewoonde huizen.; 1826 September - 1830 Juli; 1825 Augustus - 1830 December; 1813 December - 1822 December; 1826 Februari - 1830 Maart; 1827 Maart 2; 1827 September 4; 1826 Augustus - 1829 December; 1822 Mei - 1824 Mei; 1826 Januari - 1829 Februari; 1815 November - 1829 April; 1817 Juli - 1821 Juni; 1815 Februari - 1824 Mei; 32
  - Geestelijke goederen van Katholieken, Pensioenen aan Geestelijken, Prebenden, enz. Diversen., Geestelijke Goederen, enz. Balije, Aldenbiezen en Coblenz.; Geestelijke Goederen, enz. Balije van Utrecht.; Geestelijke Goederen, enz. Stift ter Hunnepe.; Geestelijke Goederen, enz. Malthezerorder.; 1825-1829; 1815-1818; 1815-1821; 1814-1819; 1815-1817; 33
  - Geldleningen., Geldnegotatiën.; Gemeentegoederen.; Gerechtshof (Hoog).; Gevangenissen.; Gifte aan den Lande (Vrijwillige).; Gratificatiën. Klapper op de namen van hen, van wie in 1820 gratificatiën zijn verleend.; Gratificatiën. Klappers op de namen van hen, aan wie bij de K.B. van 26 Januari 1828, no. 123, 27 April 1828, no. 124, 10 Februari 1829, no. 15 en 16, en van 13 Augustus 1829, no. 108 en 109 gratificatiën zijn verleend.; Gratificatiën.; Grensscheiding, (Gemeenten). Schrijven van de Gouverneur van Zuid-Holland over de grensscheiding der gemeenten.; Grondgebied des Rijks. Grensscheiding met Frankrijk.; Heerlijke Rechten.; Hohenzollern Sigmaringen. (Reclames van Prins en Prinses von), Over kooppenningen van de heerlijkheid Boxmeer en van de Millingse Waard.; Houtvesterij, (Jacht en Visserij).; Houtvesterij, (Jacht en Visserij). Stukken betreffende de liquidatie van het op 31 December 1810 opgeheven Departement van de jacht en visserij.; Houtvesterij, (Jacht en Visserij). Correspondentie over het ontslag, het wachtgeld en het pensioen van de Inspecteur der Wateren en Bossen in Namen, A.G.A. de Stoppers, en over een tegen hem aanhangige procedure.; 1826 Juni - 1830 October; 1826 November - 11 December; 1816 Januari 24; 1826 April 27 - Mei 2; 1814 Februari 6; 1825 Mei - 1828 Juni; 1813 December - 1815 Februari; 1830 Februari 27; 1815 Augustus 14; 1820 Juli 1; 1814 Maart - 1815 Augustus; 1811-1823; 1814 Februari - 1830 December; 1817 November - 1820 Mei; 1824 November - 1830 September; 34
  - Indicateur., In- en Uitvoer.; Justitionele Zaken.; Justitiekosten.; Kassierschap, (Algemeen Rijks.) En de agenten daarvan.; Kerkhoven of begraafplaatsen.; Koophandel en Koloniën. Diversen.; Koophandel en Koloniën. Briefwisseling over de acceptatie en de betaling van de wissels door de Commissarissen-Generaal van Ned. Indië afgegeven ter zake van de volgens overeenkomst met het Britse Bestuur op Java overgenomen producten, gelden en ander goederen, welke op 1 Augustus 1816 in voorraad waren.; Koophandel en Koloniën. Briefwisseling over de terugbetaling van zegelgelden, betaald voor de wissels, vermeld in voorgaand nummer.; Koophandel en Koloniën. Correspondentie met het Departement van Koophandel en Koloniën over de Chinese Theehandel, (Maatschappij van Chinese Theehandel).; Koophandel en Koloniën. Correspondentie met het Departement van Koophandel en Koloniën over de versterking van gelden voor de Koloniën.; Koophandel en Koloniën. Correspondentie met het Departement van Koophandel en Koloniën over het vervoer van Koloniale troepen.; Kortingen enz.; Landbouw. Onderlinge Verzekeringmaatschappij van landeigenaren en beklemde meiers in Groningen.; Landsadvocaten.; Landsdrukkerij.; 1826 juli 25; 1828 Februari 23 - Juli 8; 1829 Mei 4, Mei 29; 1826 Januari 6; 1825 Juni 23 en 1827 November 27; 1829 Mei 6; 1826 Augustus - 1830 Maart; 1817 Mei - 1818 Januari; 1818 Mei - Juni; 1817 December - 1829 Januari; 1824 Mei 8; 1819 Mei 7 en 8; 1827 Mei 25; 1823 September - 1826 December; 1814 Mei; 1814 Februari - 1825 Juni; 1828 Januari - 1829 December; 35
  - Landsdrukkerij, Algemene. Tarief en monsters papier en drukwerk, volgens resolutie, no. 24, van, 10 Juli 1828; 36
  - Landsgebouwen. (Zie ook: Domeinen.), Landverhuizers. Stukken betreffende de betaling van het vervoer naar Amerika van Duitsers, die tengevolge van onvoorziene omstandigheden in Nederland zijn achtergebleven.; Leges.; Levantse Handel.; Loterijen. Hollandse of Nederlandse Staatsloterij en Franse loterij.; Loterijen. Voordrachten, besluiten en beschikkingen betreffende de Kon. Ned. Loterij en de daarbij werkzaam zijn de ambtenaren.; Loterijen. (De trekkingen hadden van 1815 - 1827 te Den Haag plaats; na de opheffing der Brusselse of Genuese loterij, zijn zij in 1828-1830 ingevolge K.B. van 13 November 1827 beurtelings te Den Haag en Brussel gehouden, te beginnen met de 138e trekking).; Loterijen. Brusselse of Genuese loterij.; 1814 November 11; 1817 September - 1830 Mei; 1830 April 3; 1826 October 20; 1813 December 9 - 1827 December 21; 1814 November - 1832 Februari; 1816 Maart 16; 37
  - Loterijen. Voordrachten, besluiten en beschikkingen betreffende de voorm. Brusselse of Genuese loterij, later Kon. Brusselse loterij, en de daarbij werkzaam geweest zijn de ambtenaren. (Deze loterij, gen. Loterij de la Begique, alhier bekend als Brusselse of Genuese loterij, was bij besluit der Comm.-Generaal der Hooge Verb. Mogendh. van 8 Maart 1814 hersteld en bij K.B. van 4 September 1815 gecent. Bij K.B. van 16 Maart kreeg zij de naam van Kon. Bruss. loterij. Afgeschaft bij K.B. van 13 November 1827.), Loterijen. Stukken betreffende het verzoek van J.W. Smith c.a. om vergunning tot het doen verloten van een huis en erf te Amsterdam.; 1816 Maart - 1830 October; 1818 October - 1819 Februari; 38
  - Lijfrenten. Stukken betreffende de verevening van lijfrenten, als gewone lijfrenten ingeschreven in het grootboek der Nat. Schuld, lijfrenten, gevestigd op de Domeinen en Utrechtse en Nijmeegse tontinaire lijfrenten., 1820 Maart - 1828 Mei; 39
  - Maatschappij van Volksvlijt te Brussel., Maatschappij van Weldadigheid.; Marine en Koloniën.; Maten en Gewichten.; 1826 October - 1827 Januari; 1826 Januari - 1828 November; 1813 December - 1830 Maart; 1828 Juni 6; 40
  - Medailles., 1815 October - 1830 November; 41
  - Middelen, (Wet op de). Concept-wet op de middelen met bijlagen van 1830 en volgende jaren., Militairen. Voordrachten en besluiten inzake de betalingen voor het vervoer van militairen naar Ned. Indië en voor hun soldijen ten laste der Staatsbegroting van 1817.; 1817 Juli - 1818 Maart; 42
  - Munt. Correspondentie over de muntslag en de munt-gebouwen te Utrecht en te Brussel., 1814-1830; 43-57
    - 1814 Januari - 1817 December, 43
    - 1818 Januari - 1819 December, 44
    - 1820 Februari - 1821 December, 45
    - 1820 Februari - 1821 December, 46
    - 1822, 47
    - 1823, 48
    - 1824 Januari - Juni, 49
    - 1824 Juli - December, 50
    - 1825, 51
    - 1826, 52
    - 1827, 53
    - 1828 Januari - Juni, 54
    - 1828 Juli - December, 55
    - 1829, 56
    - 1830, 57
  - Munt. Oude berekeningen., 1819 Juli - 1825 April; 58
  - Munt. Autorisatie betreffende de vermunting van gouden munten te Utrecht ten behoeve van diverse instellingen en particulieren., 1819 Februari - 1840 September; 59
  - Munt. Stukken betreffende munting voor de koloniën., 1818 October - 1843 September; 60
  - Munt. Briefwisseling over de munting van zilvergeld voor de Republiek van Haïti., Munt. Stukken betreffende de invoer en de circulatie van vreemde koperen muntspeciën.; Muntstelsel. Begeleidende brief tot een memorie betreffende een nieuw muntstelsel.; Musea.; Nederlanderschap. Briefwisseling en besluiten betreffende het Nederlanderschap en de naturalisatie van ambtenaren onder het Departement van Financiën werkzaam, die in het buitenland zijn geboren.; Nederlandse Handel Maatschappij.; Nijverheid. Fonds tot aanmoediging der Nationale Nijverheid.; Nijverheid. Briefwisseling en besluiten over het gebruik en de terugbetaling van 's-Rijk gelden, welke in het belang van de bevordering der nijverheid aan het bestuur der provincie Oost-Vlaanderen zijn geleend; over de terugbetaling van een renteloos voorschot door dat bestuur gegeven aan de firma Greban & Co., eigenaars van een katoenfabriek te Oudenaarden; over de koop van deze katoenspinnerij te behoeve van de dienst der fortificatiën; over het gebruik van enige daartoe behorende gebouwen; Nijverheid, (Vervolg). voor zoverre ze niet dadelijk de vestingwerken nodig waren; over de kwijtschelding van registratiekosten voor de koopacte en over de verkoop der machineriën te behoeve van het Rijk.; Octrooien.; Onderwijs, enz.; 1819 Mei - Juli; 1819 September - 1821 Juli; 1811 December 5; 1814 September 3/7; 1820 September - 1823 Januari; 1827 Juni - October; 1825 Juni 25, 1826 November 8; 1818 September - 1830 Juli; 1816 Februari 10; 1826 Mei - 1830 Januari; 61
  - Bevoegdheden, Ontvangers-Generaal en Particulier enz., 1814-1829; 62-63
    - 1814 Maart - 1816 October, 62
    - 1817 Februari - 1829 Augustus, 63
  - Ontvangers. Staten van de toestand der ontvangers in de Zuidelijke Nederlanden, dienst, 1813-1814; 64
  - Ontvangers. Stukken betreffende een voorgenomen bezuiniging en vereenvoudiging van de dienst der ontvangers. Met retroacta., 1822; 65
  - Ontvanger-Particulier. Stukken betreffende het deficit in de kas van de ontvanger-particulier te Tiel, J.F. Mauritsz Lange., Met retroacta.; 1814 September; 1812-1813; 66
  - Ontvanger-Particulier. Stukken betreffende de aanzuivering van het tekort in de kas van de ontvanger-particulier te Alkmaar J.C. Baron Du Tour., 1823 Juni - 1830 April; 67
    Dit tekort was ontstaan door de verduistering van gelden door een bediende
  - Ontvangsten en Uitgaven ('s-Rijks)., 1815 Maart - 1825 Mei; 68
  - Ontvangsten en Uitgaven. Besluiten en beschikkingen betreffende de regeling van 's-Rijks ontvangsten en uitgaven met vaststelling van de modellen van Staten., 1816-1831; 69-71
    - 1816 December - 1822 December, 69
    - 1824 Juni - 1825 December, 70
    - 1826 Januari - 1831 Januari, 71
  - Ontvangsten en Uitgaven. Briefwisseling over de inrichting en goedkeuring van rekeningen der Staatsinkomsten en uitgaven, der Algemene Nederlandse Maatschappij tot begunstiging van de Volksvlijt wegens het algemeen kassierschap des Rijks en van 's-Rijks rekenplichtige ambtenaren., 1817 September - 1830 October; 72
  - Oorlog (Commissaris-Generaal) van., 1813 December - 1828 September; 73
  - Oorlogsbelasting. Stukken betreffende de uitvoering der wet van 11 November 1815 (Stbl. 52) voor zoveel betreft de oorlogsbelasting, en van het reglement op de verwisseling der afgegeven recepissen tegen schuld bekentenissen van het Syndicaat der Nederlanden., 1815-1817; 74-78
    - 1815 November - 1816 Januari, 74
    - 1816 Februari - 1816 April, 75
    - 1816 April - 1816 Juli, 76
    - 1816 Augustus - 1816 December, 77
    - 1817 Januari - 1817 September, 78
      In ieder nummer een lijst der aanwezige stukken
  - Oorlogsbelasting. Stukken betreffende de tot standkoming en uitvoering der wet van 22 November 1830 (Stbld.81) tot vaststelling van een belasting bij wege van lening in evenredigheid der directe belastingen (Oorlogsbelasting) en tot het daarstellen van schatkistbiljetten, rentende 6%., Oost-Indische Compagnie. Stukken betreffende de verkoop van kostbaarheden en de verantwoording van de opbrengst daarvan, benevens de overbrenging van enige munten en medailles en zeldzaamheden naar het Kon. Kabinet van penningen en zeldzaamheden te 's-Gravenhage, alle behoord hebbende aan de Oost-Indische Compagnie.; Ordonnantiën, Betaalsrollen.; 1830 November - December; 1815 Februari - 1822 October; 1816 Maart - September; 79
  - Organisatie van de Departementen van Algemeen bestuur. Algemeen., 1814 Januari - 1821 December; 80
  - Organisatie van de Departementen van Algemeen bestuur. Stukken (Koninklijke Besluiten) betreffende benoemingen bij verschillende Departementen., 1823 December - 1830 December; 81
  - Organisatie van de Departementen van Algemeen bestuur. Departement van Financiën., 1813-1830; 82-83
    - 1813 December - 1824 December, 82
    - 1825 Januari - 1830 December, 83
  - Oudheden. Opgravingen te Arentsburg., Papierfabricage. Lijsten van namen en van watermerken der verschillende papierfabrieken in Nederland.; Pensioenen. Diverse stukken.; 1826 April - Mei; 1814 Juli - 1815 April; 1814 Januari - 1830 September; 84
    Ontbreekt (21-3-95).
  - Pensioenen. Stukken betreffende de betaling van Pensioenen en verantwoording daarvan; benevens enige lijsten van gepensionneerden., 1818 April - 1829 Augustus; 85
  - Pensioenen. Beschikkingen, houdende opnening van credieten voor betaling van pensioenen ten kantore van de ontvangers-generaal en administrateurs van 's-Rijks schatkist., 1820 Februari - 1830 December; 86
  - Pensioenen. Correspondentie over de pensioenen, lijfrenten en gratificatiën, verleend aan gewezen ambtenaren van het voormalig Markiezaat van Bergen op Zoom., Pensioenen. Briefwisseling over het wachtgeld aan J. du Toict de Steuren Ambacht te Kortrijk toegekend, over de betaling van achterstallige intresten van zekere lijftente, verstorven door het overlijden van zijn moeder en over het verzoek van F.E. burggraaf du Toict te Brussel om pensioen.; Pensioenen. Stukken over het verlenen en de inschrijving en betaling van enige pensioenen, voor het merendeel aangaande die van geëmployeerden der voormalige Keizerlijke Kamer van Wetzlar en van J.A. Goossens, voormalig proost van het kapittel van Emmerik. (Wetzlar is in 1806 toegewezen aan vorst Dalberg, verviel in 1810 aan het groothertogdom Frankfort en in 1815 aan de kroon van Pruissen.); Pensioenfonds. Stukken betreffende het delen in het pensioenfonds door ambtenaren, wier traktement vermindering heeft ondergaan, in het bijzonder voor ontvangers van de registratie en de domeinen, alsmede van hypotheekbewaarders.; Posterijen.; Raad van State.; Rapporten. Klapper op de registers van rapporten, aan de koning ingediend.; Registratie. Koninklijk Besluit betreffende het ontwerpen van wetten op het stuk van het zegel, de registratie, de griffierechten, hypotheken en successiën.; Reiskosten.; Reis- en Verblijfkosten. Regeling betreffende de reis- en verblijfkosten van de ambtenaren der in- en uitgaande rechten en accijnzen.; Rekenkamer (Algemene). Stukken betreffende de organisatie.; 1803 Januari - 1829 Maart; 1816 Mei - 1829 November; 1817 October - 1826 Juni; 1827; 1826 Februari - 1829 December en ongedateerd; 1828 November - 1830 Juli; 1820-1822; 1828; 1828 Januari - Februari; 1819 Augustus 22; 1814 Januari - September; 87
  - Rekenkamer (Algemene). Stukken betreffende de organisatie., 1820 Mei - 1830 November; 88
  - Rijnvaart., Schadelijk gedierte. Premiën tot wering van schadelijk gedierte.; Schadevergoeding. Pretensiën wegens schadevergoeding.; 1825 Februari - 1829 Augustus; 1816 Januari - Maart; 1814 September - 1816 October; 89
  - Schuld (Nationale)., 1814-1832; 90-92
    - 1814 Januari - 1815 Augustus, 90
    - 1816 Februari - 1825 Juni, 91
    - 1826 Februari - 1832 November, 92
  - Schuld (Nationale). Stukken betreffende het Grootboek der Nationale schuld., 1823 April - 1828 Augustus; 93
  - Schuld (Nationale). Briefwisseling over vermiste certificatien en bewijzen van inschrijving der Nationale Schuld, benevens over verzuimde inschrijvingen op het Grootboek daarvan., Schuld (Nationale). Briefwisseling over het verhaal van gelden op de inschrijvingen in het Grootboek der Nationale Schuld van rekenplichtige ambtenaren.; 1815 Januari - 1832 September, en ongedateerd; 1829 Februari - 1832 October; 94
  - Schuld (Nationale). Briefwisseling over de uitlotingen voor de overgang van uitgestelde schuld tot werkelijke schuld, overeenkomstig de wet van 27 December 1822 (Stbl.59)., 1823 Februari - 1830 Februari; 95
  - Schuld (Nationale). Oranje-Huis. Briefwisseling over de inschrijving in het Grootboek van kapitalen, toebehorende aan het Huis van Oranje-Nassau; over de Portugese renten enz., Schuld (Nationale). Nassause Renten: briefwisseling over de in- en overschrijving in het Grootboek van de kapitalen, bij codicil van 5 April 1625 door Prins Maurits vermaakt aan zijn natuurlijke zoons Willem en Lodewijk, enz.; 1814 Juni - 1831 Augustus; 1814 Juni - 1823 Januari; 96
  - Schulden. Gevestigde Schulden in de Zuidelijke Provinciën., 1819 (Januari) - Augustus; 97
    Niet raadpleegbaar
  - Schulden (Luxemburgse)., Schulden (liquidatie). Stukken betreffende de terugvordering van gelden, welke door ingezetenen van Middelburg, Groede en Hulst waren voorgeschoten op de gelden voor de directe belastingen, over 1814 te ontvangen.; Schulden (Liquidatie). Stukken betreffende een zoekgeraakte obligatie ten laste van het Kwartier van de Veluwe, behoord hebbende aan de vicarie van St. Catharina in de kerk te Ermelo.; Schulden (Liquidatie). Stukken betreffende de conversie van schulden ten laste van Haarlem en pretensies dier stad ten laste van Frankrijk.; 1816 December 23; 1814 Augustus - 1820 December; 1816 Augustus - 1823 Februari; 1818 Januari - 1824 April; 98
  - Schulden (Liquidatie Achterstand). Stukken betreffende de verevening van de achterstallige vorderingen, omschreven in het 2e hoofdstuk der wet van 9 Februari 1818 (Stbl.7)., 1818 Februari - 1828 Juli; 99
  - Schulden (Liquidatie Achterstand). Stukken betreffende de verevening van schuldvorderingen wegens lijfrenten, behorende tot de oude gevestigde schuld in de Zuidel. prov., thans België, ter uitvoering van de wet van 9 Februari 1818 (Stbl.7)., 1821 November - 1830 Augustus; 100
  - Rekeningen of ‘staten’ van de door de Commissie van Liquidatie van den Achterstand geliquideerde vorderingen (‘ reclames’) van ambtenaren en andere personen aan het rijk, oorspronkelijk ingediend bij de departementen van algemeen bestuur over jet jaar 1810., 1815 december 20; 549-552; 4 banden
    Bij souverein besluit van 14 januari 2014 nr. 80 werd bepaald dat de vorderingen van leveranciers, beambten en andere personen op het rijk uit de tijd van de inlijving voor Napoleon administratief afgescheiden moesten worden van de reguliere uitgaven van de Verenigde Nederlanden. Vorderingen (‘reclames’of ‘pretensiën’) uit de jaren 1810 tot en met november 1813 mochten volgens dit besluit niet uit het lopende budget van 1814 worden uitbetaald. Ter uitvoering van dit besluit werd een commissie benoemd, belast met de liquidatie van de achterstand. Aan de commissarissen-generaal van de departementen van algemeen bestuur (= ministers) werd opgedragen de claims en vorderingen te inventariseren die zij binnen kregen, De commissie zou deze claims op hun deugdelijkheid onderzoeken en – indien in orde bevonden – “liquideren”, d.w.z. uitbetalen. Van de geliquideerde vorderingen zou de commissie per departement vier lijsten opstellen, t.w. over de jaren 1810-1813. Deze rapporten zijn door de commissie bij het departement van Financiën ingediend ter afsluiting van hun werkzaamheden. Van deze afgewerkte administratie is slechts een klein gedeelte bewaard gebleven, namelijk van vier departementen over het jaar inlijvingsjaar 1810.
    - Bij het departement van Financiën, 549
    - Bij het departement van Binnenlandse Zaken, 550
    - Bij het departement van Waterstaat, 551
    - Bij het departement van Marine, 552
  - Schulden (Liquidatie Achterstand). Stukken betreffende de verevening der reclames, wegens de oude gevestigde schuld, welke niet op productie der origienele titels, maar op bordereaux receposses verlangt wordt, en wegens lijfrenten, waarvan ook geen originele titels zijn geproduceerd. (Verg. brief Alg. Comm. van Liq. 16 October 1821.), Schulden (Liquidatie Achterstand). Beschikkingen, houdende toezending van afschriften van lijsten der bewijzen van verevening van schuldvorderingen betreffende de achterstand, aan de Commissaris tot conversie der Nationale Schuld, met bijlagen.; Schulden (Liquidatie Achterstand). Besluiten inzake de goedkeuring van de staten van verevende schuldvorderingen betreffende de Nederlandse achterstand, waaraan de vervroegde interestbetaling is verbonden, bedoeld in art. 16 der wet van 9 Februari 1818 (Stbl.7).; 1821 Augustus - 1822 December; 1821 Maart - 1824 Juli; 1820 Februari - 1828 Mei; 101
  - Schulden (Liquidatie Achterstand). Bewijzen van gedane verevening van achterstallige vorderingen en certificaten van achterstallige renten, welke krachtens art. 17 der wet van 9 Februari 1818 (Stbl.7) zijn verjaard (Precriptiën van Pretensiën)., 1823 Juni - 1830 October; 102
  - Schulden (Liquidatie Achterstand)., Vrijwillige negotiatie op de domeinen; domein-rescriptiën; (1801); (1810) - 1817 Juni; 103
  - Schulden (Liquidatie Achterstand). Briefwisseling met de Algemene Commissie van liquidatie der achterstallige schulden, 1825 Januari - December; 104
  - Schulden (Liquidatie Achterstand). Briefwisseling met de Algemene Commissie van liquidatie over stukken der Centrale Comptabiliteit van de jaren 1814-1818, welke aan haar zijn verzonden., Schulden (Liquidatie Achterstand). Stukken betreffende liquidatie van gelden door de gemeente Delfzijl, ter zake van overgenomen fournitures voor de dienst der kazernering, verschuldigd aan de stad Groningen.; Schulden (Liquidatie Achterstand). Stukken betreffende de liquidatie der Oost-Friese schulden.; 1818 April - en Mei; 1818 Juli - 1820 September; 1814-1817; 105
  - Schulden (Liquidatie Achterstand). Voordrachten en besluiten, houdende goedkeuring van de Staten der geliquideerde schuldvorderingen en verworpen reclames., 1818 September - 1830 Augustus; 106
  - Schulden (Liquidatie Achterstand). Besluiten en beschikkingen inzake de goedkeuring van Staten, wegens de oude soldijen van de Marine, gehorende tot de Nederlandse achterstand., Schulden (Liquidatie Achterstand). Briefwisseling over een vordering wegens bewezen diensten door de ontvanger P. Hofstede.; 1819 October - 1829 October; 1821 Mei - Juni; 107